臺灣彰化地方法院刑事判決　　　　　　　96年度易字第1374號
公　訴　人　臺灣彰化地方法院檢察署檢察官
被　　　告　乙○○
　　　　　　　　　　（另案於臺灣彰化監獄執行中）
上列被告因竊盜案件，經檢察官提起公訴（96年度偵字第7066號
），本院判決如下：
    主  文
乙○○竊盜，累犯，處有期徒刑肆月，如易科罰金，以新臺幣壹
仟元折算壹日。
    犯罪事實
一、乙○○前於民國94年間，因施用第二級毒品、竊盜及詐欺案
    件，分別經本院以94年度易字第219 號判處有期徒刑8 月、
    以94年度易字第403 號判處有期徒刑6 月及以94年度簡字第
    111 號判處有期徒刑4 月確定，並經定其應執行刑為有期徒
    刑1 年4 月，入監執行後獲假釋，甫於95年7 月23日因假釋
    期滿未經撤銷，視為執行完畢。詎其仍不知警惕，復基於意
    圖為自己不法所有之犯意，於96年5 月28日15時許，至雲林
    縣西螺鎮○○路180 號「財團法人雲林縣福興宮」（下稱：
    福興宮）內，徒手竊取宮內之觀音神像1 座、金戒指2 只，
    得手後，乃將該觀音神像1 座放置其彰化縣溪州鄉○○村○
    ○路64號住處供奉之，另金戒指2 只則攜往彰化縣溪州鄉○
    ○村○○路38號「榮山珠寶銀樓」（負責人吳建興），出售
    予不知情之吳建興，而得款新臺幣（下同）5660元，所得款
    項並均供己花用殆盡。嗣因乙○○係毒品列管人口，經警員
    於96年6 月7 日21時30分許至其前揭住處進行查訪，乙○○
    在未被有偵查犯罪職權之機關或公務員發覺前，即向警員自
    首其有竊盜福興宮財物，並接受裁判。
二、案經甲○○即福興宮監事訴由彰化縣警察局北斗分局報由臺
    灣雲林地方法院檢察署呈請臺灣高等法院檢察署檢察長核轉
    臺灣彰化地方法院檢察署檢察官偵查起訴。
    理  由
一、本案全部卷證所涵括之供述證據及非供述證據，公訴人、被
    告均不爭執其證據能力，而依刑事訴訟法第159 條之5 規定
    「被告以外之人於審判外之陳述，雖不符前四條之規定，而
    經當事人於審判程序同意作為證據，法院審酌該言詞陳述或
    書面陳述作成時之情況，認為適當者，亦得為證據。當事人
    、代理人或辯護人於法院調查證據時，知有第一百五十九條
    第一項不得為證據之情形，而未於言詞辯論終結前聲明異議
    者，視為有前項之同意」，是後述所引用證據之證據能力均
    無疑義，合先敘明。
二、上開犯罪事實，業據被告乙○○於本院審理時坦承不諱，且
    經證人即福興宮監事甲○○指訴綦詳，並經證人吳建興證述
    屬實，復有彰化縣警察局北斗分局扣押筆錄及扣押物品目錄
    表、贓物認領保管單1 紙、金飾買入登記簿1 紙及查獲照片
    6 張附卷可稽，足徵被告之自白與事實相符，堪以採信。本
    件事證明確，被告上開犯行洵堪認定，應依法論科。
三、核被告乙○○所為，係犯刑法第320 條第1 項之普通竊盜罪
    。又被告於有偵查權限之機關及公務員發覺其犯本件竊盜罪
    前，即向前往處理其毒品案件之警員坦承有為本件竊盜犯行
    ，並自願接受裁判之事實，業據被告供明在卷，且有被告乙
    ○○及證人甲○○之彰化縣警察局北斗分局警詢筆錄在卷可
    佐，乃為對於未發覺之罪自首而接受裁判，爰依刑法第62條
    前段規定減輕其刑。末查，被告前因施用第二級毒品、竊盜
    及詐欺案件，分別經本院以94年度易字第219 號判處有期徒
    刑8 月、以94年度易字第403 號判處有期徒刑6 月及以94年
    度簡字第111 號判處有期徒刑4 月確定，並經定其應執行刑
    為有期徒刑1 年4 月，入監執行後獲假釋，甫於95年7 月23
    日因假釋期滿未經撤銷，視為執行完畢等情，此有臺灣彰化
    地方法院檢察署刑案資料查註紀錄表及臺灣高等法院被告前
    案紀錄表各1 份在卷可稽，其於受有期徒刑之執行完畢後，
    5 年以內故意再犯本件有期徒刑以上之罪，為累犯，應依刑
    法第47條第1 項規定加重其刑，並依法先加重後減輕之。爰
    審酌被告素行不佳（有毒品、竊盜等前科），猶不知悔改再
    犯本件竊盜犯行，惡性非輕，暨考量其智識程度不高、犯罪
    之動機、目的、手段，所竊取財物之價值，暨犯後坦承犯行
    、態度尚佳等一切情狀，量處如主文所示之刑，並諭知易科
    罰金之折算標準。
據上論斷，應依刑事訴訟法第299 條第1 項前段，刑法第320 條
第1 項、第47條第1 項、第41條第1 項前段、第62條前段，刑法
施行法第1 條之1 ，判決如主文。
本案經檢察官黃淑媛到庭執行職務。
中　　華　　民　　國　　96　　年　　10　　月　　22　　日
            　    刑事第一庭          法　官  郭麗萍
以上正本證明與原本無異。
如不服本判決，應於判決送達後10日內，向本院提出上訴書狀，
上訴書狀應「敘述具體上訴理由」，並按他造當事人之人數附繕
本。「切勿逕送上級法院」。
告訴人或被害人對於判決如有不服具備理由請求檢察官上訴者，
其上訴期間之計算係以檢察官收受判決正本之日期為準。
中　　華　　民　　國　　96　　年　　10　　月  　23　  日
                                      書記官  張子涵
附錄本案論罪科刑法條全文：
中華民國刑法第320條
（普通竊盜罪、竊佔罪）
意圖為自己或第三人不法之所有，而竊取他人之動產者，為竊盜
罪，處 5 年以下有期徒刑、拘役或 5 百元以下罰金。
意圖為自己或第三人不法之利益，而竊佔他人之不動產者，依前
項之規定處斷。
前二項之未遂犯罰之。
